【裁判字號】    98,交聲,4149
【裁判日期】    981126
【裁判案由】    違反道路交通管理處罰條例聲明異議
【裁判全文】
臺灣臺北地方法院交通事件裁定        98年度交聲字第4149號
原處分機關  交通部公路總局臺北區監理所
異  議  人
即受處分人  甲○○
上列異議人即受處分人因違反道路交通管理處罰條例案件，對於
交通部公路總局臺北區監理所於民國98年10月21日所為之處分（
原處分案號：北監自裁字第裁40-A02YRM001號）聲明異議，本院
裁定如下：
    主  文
異議駁回。
    理  由
一、原處分機關處分意旨略以：異議人即受處分人所有車牌號碼
    MI-9081號自小客車，於民國98年7月27日10時27分許，在臺
    北市○○路 ○段前劃有黃線路段停車，而遭臺北市政府警察
    局交通警察大隊執勤員警告發取締、拖吊移置，並依違反道
    路交通管理處罰條例第56條第1項第4款之在設有禁止停車標
    線之處所停車，罰鍰新臺幣（下同）900 元。原處分機關裁
    決書於98年11月2日送達異議人收受，異議人於 98年11月10
    日提出本件異議。
二、聲明異議意旨略以：異議人固有上揭違規情事，惟異議人停
    車離去時有打開警示燈，並配合馬政府節能減碳政策，將引
    擎熄火，且前後停車時間亦僅 9分鐘，竟即遭執勤員警拖吊
    舉發，而異議人事後於 98年8月13日、同年月20日、同年11
    月 4日三度至上開拖吊現場察看，均見有小客車、休旅車等
    車輛在劃有黃線，甚至是紅線路段，違規停車達15分鐘以上
    ，車上無人留守，亦未打開警示燈，卻不見執勤員警前往依
    法拖吊，顯見異議人上開自小客車遭拖吊舉發，係一種選擇
    性執法，足生民怨，為此，爰聲明異議，藉此嚴厲糾正類似
    行使公權力傲慢之不當心態等云云。
二、按標線，依其型態分類，其中「線條」，係以實線或虛線標
    繪於路面或緣石上，用以管制交通者，而「黃實線」設於路
    側者，用以禁止停車，此觀道路交通標誌標線號誌設置規則
    第149條第1項第1款第4目至明。又按汽車駕駛人在設有禁止
    停車標誌、標線之處所停車，處新臺幣（下同）600元以上1
    ,200 元以下罰鍰；第1項情形，交通勤務警察、依法令執行
    交通稽查任務人員或交通助理人員，應責令汽車駕駛人將車
    移置適當處所；如汽車駕駛人不予移置或不在車內時，得由
    該交通勤務警察、依法令執行交通稽查任務人員或交通助理
    人員為之。道路交通管理處罰條例第56條第1項第4款、第 2
    項定有明文。
三、經查，異議人對其所有前開自小客車於上揭時地，在劃有黃
    線路段停車之行為，並不爭執，且有臺北市政府警察局98年
    7月30日舉發違反道路交通管理事件通知單1紙在卷可稽，足
    徵異議人有在設有禁止停車標誌之處所停車之違規行為，洵
    堪認定。異議人雖執前詞認原處分機關裁決不當，惟按行政
    機關為行政行為，非有正當理由，不得為差別待遇，固為行
    政程序法第 6條所揭示之平等原則，亦為行政法上重要之一
    般法律原則，然憲法上所保障之平等權，係以合法權益為限
    ，則主張平等原則之基礎事實應為合法，亦即處分相對人不
    得要求行政機關為不法行政行為之平等。本件異議人所有之
    上開車輛停放於劃有禁止停車之黃實線路段，勢將影響其他
    車輛出入安全，依前開規定，異議人本不應於該地點停車，
    致影響周圍道路行車通暢，其僅為貪圖一己方便，任意停放
    車輛，妨害其他車輛通行，違規事證明確，實可確定。至異
    議人稱員警未公平執法，未取締其他違規車輛乙節，並非其
    違規之正當理由，縱該處同樣有其他駕駛人違規停放車輛而
    未為警員所掣單舉發並依法拖吊，亦非為異議人可得據以免
    責之事由，況黃實線路段禁止停車，業經法律明文規定，異
    議人應先審視自己是否違規，若有違規即應受裁罰，自不待
    言（臺灣高等法院97年度交抗字第1728號、98年度交抗字第
    1856號裁定意旨參照）。準此，原處分機關即交通部公路總
    局臺北區監理所依據前揭規定，裁處異議人罰鍰 900元，核
    無違誤，本件異議人之異議為無理由，應予駁回。
四、據上論斷，應依道路交通案件處理辦法第19條，裁定如主文
    。
中    華    民    國    98    年    11    月    26    日
                  交通法庭    法  官  詹慶堂
以上正本證明與原本無異。
如不服本裁定，應於裁定送達後5日內向本院提出抗告狀。
                              書記官  蔡易霖
中    華    民    國    98    年    11    月    26    日


司法院資訊處製作；財團法人民間司法改革基金會備份。
